【裁判字號】    94,交聲,2008
【裁判日期】    951019
【裁判案由】    交管條例聲異
【裁判全文】
臺灣板橋地方法院交通事件裁定
原處分機關  交通部公路總局臺中區監理所
異  議  人
即受處分人  乙○○
上列異議人即受處分人因違反道路交通管理處罰條例案件，對於
交通部公路總局臺中區監理所94年7 月22日中監違字第裁60－Z0
0000000 號所為之處分，聲明異議，經臺灣臺中地方法院以管轄
錯誤裁定移送本院，本院裁定如下：
    主  文
原處分撤銷。
乙○○不罰。
    理  由
一、原處分意旨略以：異議人即受處分人乙○○於民國九十一年
    八月七日下午三時三十五分許，駕駛車號P2－2330號自用小
    客車，行經國道三號高速公路北上三百六十三點五公里處，
    因「1.行速一百十三公里，限速一百公里，超速十三公里，
    測距二百七十九公尺2.未帶駕照」之違規，經警當場攔停掣
    單舉發，異議人未於應到案日期即九十一年八月二十二日前
    提出申訴，原處分機關乃於九十四年七月二十二日依據道路
    交通管理處罰條例第三十三條第一項、第二十五條第三款及
    違反道路交通管理事件統一裁罰基準表之規定，裁處異議人
    罰鍰新臺幣（下同）六千六百元之處分等語。
二、異議意旨略以：異議人並無於九十一年八月七日於高速公路
    遭警攔停開單，違規者應另有其人。為此聲明異議，請求撤
    銷原處分等語。
三、經查：本件舉發通知單固載明駕駛人「乙○○」於九十一年
    八月七日下午三時三十五分許，駕駛車號P2－2330號自用小
    客車，在國道三號高速公路北上三百六十三點五公里處，有
    「1.行速一百十三公里，限速一百公里，超速十三公里，測
    距二百七十九公尺2.未帶駕照」等違規行為，而為警當場掣
    單舉發之情事，惟其上「收受通知聯者簽章」所載之「乙○
    ○」簽名，與異議狀、請假狀、九十五年一月二十五日訊問
    筆錄、九十五年四月十二日訊問筆錄等件上異議人所書之「
    乙○○」簽名，且與異議人另案於本院九十五年度交聲字第
    二一號、九十二年交聲字第六○號內之「乙○○」簽名，無
    論在字形、運筆及結構等等方面，均不相符，有上開違規舉
    發通知單、本件異議狀、請假狀及訊問筆錄等件暨本院依職
    權調取之九十五年度交聲字第二一號、九十二年交聲字第六
    ○號交通事件卷宗核閱甚明。又異議人係六十三年四月二十
    八日出生一節，有其全戶戶籍資料查詢結果、個人基本資料
    查詢結果各一紙附卷可稽，然上開違規舉發通知單中所載異
    議人之出生年月日為「六十三年四月二十九日」，苟係異議
    人本人自無將出生年月日錯記之理。是本件違規之實際行為
    人雖以異議人之年籍資料應詢而接受舉發，然所述之出生年
    月日與異議人不符，而證人即舉發本件違規之員警甲○○因
    時日已久，無法確認異議人是否為實際違規人一節，亦據證
    人甲○○於本院訊問時陳明在卷（見本院卷第十一頁），尚
    不能排除係他人冒名所為。異議人辯稱本件違規係遭他人冒
    名等語，非無可採。而上開違規之駕駛人是否確為本件之異
    議人，依卷存事證尚難得其確認，此外復無其他任何積極事
    證可認異議人有原處分所指之違規情形，則異議人此項違規
    事實即屬不能證明，自難逕以道路交通管理處罰條例第三十
    三條第一項、第二十五條之處罰規定相繩。原處分機關未察
    及此遽為上開處分，於法容有違誤，爰予撤銷，並依法為異
    議人不罰之諭知。
四、據上論斷，應依道路交通案件處理辦法第二十條，裁定如主
    文。
中    華    民    國    95    年    10    月    19    日
                      交通法庭  法  官   李麗珠
上列正本證明與原本無異。
如不服本裁定，應於裁定送達後五日內向本院提出抗告狀。
                                書記官   王麗雯
中    華    民    國    95    年    10    月    20    日


司法院資訊處製作；財團法人民間司法改革基金會備份。
